臺灣高等法院高雄分院刑事裁定        100年度毒抗字第152號
抗  告  人
即  被  告  朱珮琦
上列抗告人因聲請觀察勒戒案件，不服臺灣屏東地方法院中華民
國100 年11月30日裁定（100 年度毒聲字第508 號），提起抗告
，本院裁定如下：
    主  文
抗告駁回。
    理  由
一、原裁定略以：抗告人即被告朱珮琦（下稱被告）於民國100
    年10月3 日11時30分許，在屏東縣內埔鄉○○路67號住處，
    為警拘提到案後，因經採集其尿液送驗結果，確呈嗎啡及甲
    基安非他命陽性反應，即有施用第一級毒品海洛因及第二級
    毒品甲基安非他命之事實，因認檢察官之聲請為正當，爰依
    毒品危害防制條例第20條第1 項、觀察勒戒處分執行條例第
    3 條第1 項，裁定令被告入勒戒處所觀察、勒戒，其期間不
    得逾2 月。
二、抗告意旨雖稱：被告在警局採尿時，因人犯眾多，恐忙中有
    錯，希望再查明云云。
三、經查：
  (一)按犯毒品危害防制條例第10條之罪者，檢察官應聲請法院裁
    定，或少年法院（地方法院少年法庭）應先裁定，令被告或
    少年入勒戒處所觀察、勒戒，其期間不得逾2 月。觀察、勒
    戒後，檢察官或少年法院（地方法院少年法庭）依據勒戒處
    所之陳報，認受觀察、勒戒人無繼續施用毒品傾向者，應即
    釋放，並為不起訴之處分或不付審理之裁定；認受觀察、勒
    戒人有繼續施用毒品傾向者，檢察官應聲請法院裁定或由少
    年法院（地方法院少年法庭）裁定令入戒治處所強制戒治，
    其期間為6 個月以上，至無繼續強制戒治之必要為止。但最
    長不得逾1 年。依前項規定為觀察、勒戒或強制戒治執行完
    畢釋放後，5 年後再犯第10條之罪者，適用本條前2 項之規
    定。受觀察、勒戒或強制戒治處分之人，於觀察、勒戒或強
    制戒治期滿後，由公立就業輔導機構輔導就業，毒品危害防
    制條例第20條定有明文。
  (二)被告於上揭時地為警查獲時，於鼎金派出所經警提供尿瓶而
    親自採集尿液後，捺印並封籤之；嗣警方再將被告之尿液送
    台灣檢驗科技股份有限公司檢驗，而確定有嗎啡及甲基安非
    他命陽性反應等情，有警詢卷及台灣檢驗科技股份有限公司
    檢驗報告在卷可稽，是應無被告上揭所稱：「恐忙中有錯」
    之情。再者，台灣檢驗科技股份有限公司係以氣相層析質譜
    儀法為確認鑑定，有上開鑑定書在卷可憑；而以氣相層析質
    譜儀法進行確認者，均不致產生偽陽性，亦經行政院衛生署
    管制藥品管理局於92年7 月23日以管檢字第0920005609號函
    示明確。是核原裁定認事用法，並無不合，被告執上開事由
    ，指摘原裁定不當，為無理由，應予駁回。
據上論結，應依刑事訴訟法第412 條，裁定如主文。
中    華    民    國    100   年    12    月    30    日
                  刑事第四庭    審判長法  官  蕭權閔
                                      法  官  唐照明
                                      法  官  吳進寶
以上正本證明與原本無異。
不得再抗告。
中    華    民    國    100   年    12    月    30    日
                                      書記官  唐奇燕